【裁判字號】    99,訴,2615
【裁判日期】    990924
【裁判案由】    毒品危害防制條例
【裁判全文】
臺灣臺中地方法院刑事判決              99年度訴字第2615號
公  訴  人  臺灣臺中地方法院檢察署檢察官
被      告  甲○○
上列被告因違反毒品危害防制條例案件，經檢察官提起公訴（99
年度毒偵字第1560號），嗣經本院合議庭裁定由受命法官獨任行
簡式審判程序，本院判決如下：
    主    文
甲○○施用第二級毒品，處有期徒刑月，如易科罰金，以新臺
幣壹仟元折算壹日；又施用第一級毒品，處有期徒刑陸月，如易
科罰金，以新臺幣壹仟元折算壹日。應執行有期徒刑捌月，如易
科罰金，以新臺幣壹仟元折算壹日。
    犯罪事實
一、甲○○前因施用毒品案件，經本院以97年度毒聲字第418號
    裁定送觀察、勒戒後，認無繼續施用毒品之傾向，於民國97
    年6月20日執行完畢釋放，並由臺灣臺中地方法院檢察署檢
    察官以97年度毒偵字第2450號為不起訴處分確定。詎仍不知
    警惕，又基於施用第二級毒品之犯意，於99年4月21日上午6
    時50分許起回溯96小時內、在同月20日上午9時前之某時許
    ，在其位於臺中市○區○○路4段126號住處內，以將第二級
    毒品甲基安非他命置於玻璃球吸食器內，再以火燒烤產生濃
    煙而以口鼻吸食之方式，施用第二級毒品甲基安非他命1次
    ；又基於施用第一級毒品之犯意，於99年4月20日上午9時許
    ，在上開住處內，以將第一級毒品海洛因置於注射針筒內，
    再以水稀釋混合後，注射於身體血管之方式，施用第一級毒
    品海洛因1次。嗣於99年4月20日晚間10時30分許，在設於臺
    中市○區○○街13號「龍城旅社」105號房內為警臨檢查獲
    ，並經徵得其同意採集尿液送驗，結果呈嗎啡及甲基安非他
    命陽性反應（另扣得其之真實姓名年籍不詳、綽號「阿利」
    之某成年男性友人所有之第一級毒品海洛因1包〈原含袋重
    0.3公克，嗣因鑑驗滅失0.0013公克；鑑驗後含袋重0.2987
    公克，包裝重0.2007公克〉）。
二、案經臺中市警察局第六分局報請臺灣臺中地方法院檢察署檢
    察官偵查起訴。
    理    由
一、上開事實，業據被告甲○○於本院審理時坦承不諱，且被告
    為警所採集尿液，經送驗結果，分別呈嗎啡及甲基安非他命
    陽性反應，有中山醫學大學附設醫院檢驗科藥物檢測中心99
    年5月6日實驗編號0000000號尿液檢驗報告在卷可證，堪認
    被告上開自白確與事實相符，足以採信。又查被告前因施用
    毒品案件，經本院以97年度毒聲字第418號裁定送觀察、勒
    戒後，認無繼續施用毒品之傾向，於97年6月20日執行完畢
    釋放，並由臺灣臺中地方法院檢察署檢察官以97年度毒偵字
    第2450號為不起訴處分確定之事實，有臺灣臺中地方法院檢
    察署刑案資料查註紀錄表、臺灣高等法院被告前案紀錄表各
    1份附卷足憑，是其於施用毒品案件經觀察勒戒執行完畢獲
    釋放後之5年內，再犯毒品危害防制條例第10條之罪，事證
    明確，被告犯行，洵堪認定。
二、查海洛因、甲基安非他命分別係毒品危害防制條例第2條第2
    項第1款、第2款規定之第一級、第二級毒品，是被告所為，
    分別犯同條例第10條第1項、第2項之施用第一級、第二級毒
    品罪。被告持有第一級、第二級毒品之行為，應為施用之高
    度行為所吸收，均不另論罪。被告所犯上開二罪間，犯意個
    別，行為互異，應分論併罰。爰審酌被告前已有施用毒品前
    科，有上開刑案紀錄表可查，今再為施用，法治觀念之淡薄
    ，然施用毒品究屬戕害自身健康之犯罪，被告施用毒品尚未
    造成他人明顯之危害，且於本院審理中已坦承犯行，犯後態
    度尚稱良好，並兼衡被告犯罪之動機、目的、手段、生活狀
    況及智識程度等一切情狀，分別量處如主文所示之刑，且諭
    知如易科罰金之折算標準，並定其應執行之刑。
    又按刑分主刑及從刑，主刑如不成立，從刑即失其附麗；沒
    收為從刑之一種，自應附隨於主刑存在，故毒品危害防制條
    例第18條第1項所謂「查獲」之第一、二級毒品，係指經有
    罪判決書事實欄認定與被告犯罪事實有關之毒品而言（最高
    法院94年臺上字第5984號判決可資參考）。而查，本件扣案
    之第一級毒品海洛因1包（原含袋重0.3公克，嗣因鑑驗滅失
    0.0013公克；鑑驗後含袋重0.2987公克，包裝重0.2007公克
    ），質之被告於警偵訊及本院審理時均供稱係其之真實姓名
    年籍不詳、綽號「阿利」之某成年男性友人所有等語，而被
    告自警偵訊時起，迄於本院審理時，均始終對其施用第一級
    毒品之犯行坦承不諱，衡以常情，其就此與其量刑輕重無重
    大影響之部分，自無單獨予以否認之必要，自堪信其此部分
    所述，應係真實，而可採信，乃上開扣案之第一級毒品海洛
    因，經核與本案被告被訴施用第一級毒品之犯行無關，即與
    宣告沒收銷燬或宣告沒收之要件不合，亦即無從由本案予以
    宣告沒收銷燬或沒收之，公訴人聲請予以宣告沒收銷燬之等
    語，尚難允准。惟公訴人尚得以其係違禁物，而另行單獨宣
    告沒收，附此敘明。
據上論斷，應依刑事訴訟法第273條之1第1項、第299條第1項前
段，毒品危害防制條例第10條第1項、第2項，刑法第11條前段、
、第41條第1項前段、第51條第5款，判決如主文。
本案經檢察官乙○○到庭執行職務。
中    華    民    國    99    年     9    月    24    日
                  刑事第18庭  法  官  林世民
上正本證明與原本無異。
如不服本判決，應於送達後10日內向本院提出上訴狀（須附繕本
），上訴於臺灣高等法院臺中分院。
上訴書如未敘述理由，應於上訴期間屆滿後20日內補提理由書於
本院。
                              書記官  紀俊源
中    華    民    國    99    年    9     月    24    日
附錄論罪科刑法條：
毒品危害防制條例第10條：
施用第一級毒品者，處6月以上5年以下有期徒刑。
施用第二級毒品者，處3年以下有期徒刑。

司法院資訊處製作；財團法人民間司法改革基金會備份。
